---
title: "Análisis de variable"
author: "Xiomara Quiñonez"
date: "18/10/2020"
output: html_document
---

Base de datos
```{r}
library(rio)
link="https://github.com/orlando-20181209/Entrega-1/raw/master/BaseFinalmerge.csv"
BaseFinal=import(link)
```


```{r}
names(BaseFinal)
str(BaseFinal)
```
Vista general
```{r}
summary(BaseFinal)
```
Estabilidad Política
```{r}
summary(BaseFinal$EstabilidadPolítica)
sd(BaseFinal$EstabilidadPolítica)
var(BaseFinal$EstabilidadPolítica)
```
-Estadísticos de dispersión
```{r}
library(e1071)
skewness(BaseFinal$EstabilidadPolítica)
kurtosis(BaseFinal$EstabilidadPolítica)
```
```{r}
quantile(BaseFinal$EstabilidadPolítica, prob=c(0,0.25,0.5,0.75,1))
```


-Análisis Gráfico
```{r}
hist(BaseFinal$EstabilidadPolítica, col = "pink",main = "Histrogama de Estabilidad Política", xlab = "Estabilidad Política")
```
Procesos Electorales y Pluralismo
```{r}
summary(BaseFinal$Electoral)
sd(BaseFinal$Electoral)
var(BaseFinal$Electoral)
```
-Estadísticos de dispersión
```{r}
skewness(BaseFinal$Electoral)
kurtosis(BaseFinal$Electoral)
```
```{r}
hist(BaseFinal$Electoral, col = "purple",main = "Histrogama de Procesos Electorales y Pluralismo", xlab = "Electoral")
```
Cultura Política
```{r}
summary(BaseFinal$Politicalculture)
sd(BaseFinal$Politicalculture)
var(BaseFinal$Politicalculture)
```
-Estadísticos de dispersión
```{r}
skewness(BaseFinal$Politicalculture)
kurtosis(BaseFinal$Politicalculture)
```
Gráfico
```{r}
boxplot(BaseFinal$Politicalculture,col = "blue",main = "Boxplot de Cultura Política", xlab = "Cultura Política")
```
Libertades Civiles
```{r}
summary(BaseFinal$Civilliberties)
sd(BaseFinal$Civilliberties)
var(BaseFinal$Civilliberties)
```
-Estadísticos de dispersión
```{r}
skewness(BaseFinal$Civilliberties)
kurtosis(BaseFinal$Civilliberties)
```
Gráfico
```{r}
boxplot(BaseFinal$Politicalculture,col = "orange",main = "Boxplot de Libertades Civiles", xlab = "Libertades Civiles")
```
ANALISIS BIVARIADO
Variables: Gasto Social y Estabilidad Política
```{r}
cor.test(~EstabilidadPolítica+gastosocial,data=BaseFinal)
```


```{r}
plot(BaseFinal$EstabilidadPolítica, BaseFinal$gastosocial, 
     main="Relación entre Gasto Social y Estabilidad Política", 
     xlab="Estabilidad Política", 
     ylab="Gasto Social")
```
Procesos Electorales y Pluralismo
```{r}
cor.test(~Electoral+gastosocial,data=BaseFinal)
```
Gráfico
```{r}
plot(BaseFinal$Electoral, BaseFinal$gastosocial, 
     main="Relación entre Gasto Social y Procesos Electorales y Pluralismo", 
     xlab="Procesos Electorales y Pluralismo", 
     ylab="Gasto Social")
```
Cultura Política
```{r}
cor.test(~Politicalculture+gastosocial,data=BaseFinal)
```
```{r}
plot(BaseFinal$Politicalculture, BaseFinal$gastosocial, 
     main="Relación entre Gasto Social y Cultura Política", 
     xlab="Cultura Política", 
     ylab="Gasto Social")
```
Libertades Civiles
```{r}
cor.test(~Civilliberties+gastosocial,data=BaseFinal)
```
Gráfico
```{r}
plot(BaseFinal$Civilliberties, BaseFinal$gastosocial, 
     main="Relación entre Gasto Social y Libertades Civiles", 
     xlab="Libertidades Civiles", 
     ylab="Gasto Social")
```











